【裁判字號】    97,易,425
【裁判日期】    971217
【裁判案由】    竊盜
【裁判全文】
臺灣花蓮地方法院刑事判決               97年度易字第425號
公  訴  人  臺灣花蓮地方法院檢察署檢察官
被      告  乙○○
            丙○○
                    （現於臺灣花蓮監獄另案執行中）
上列被告因竊盜案件，經檢察官提起公訴（97年度偵字第3004號
），本院判決如下：
    主  文
乙○○、丙○○共同犯竊盜罪，均累犯，各處有期徒刑陸月，如
易科罰金，均以新臺幣壹仟元折算壹日。未扣案之鑰匙壹把沒收
。
    事  實
一、乙○○前於民國92年間因竊盜案件，經本院於92年8 月22日
    以92年度易字第58號判決有期徒刑8月確定，於93年11月1日
    縮短刑期執行完畢；丙○○前於民國92年間因傷害案件，經
    臺灣高等法院花蓮分院判處有期徒刑4 月確定，於92年12月
    14日執行完畢。竟均不知警惕，復基於共同意圖為自己不法
    之所有之犯意聯絡，於97年6 月11日凌晨4 時許，由乙○○
    駕駛其所有車牌5081－SN號自小客車搭載丙○○，自乙○○
    之處住前往花蓮縣鳳林鎮○○路，尋覓下手行竊之目標，途
    經該路段188 號民宅門前，見停放該處甲○○所有之車牌63
    59－KJ號自小貨車零件可拆卸變賣謀利，乃改由丙○○駕駛
    上開車牌5081－SN號自小客車，並於車上把風，乙○○則下
    車以自備之鑰匙開啟車門及發動貨車引擎後竊取得手，然後
    二人各自駕駛6359－KJ號與5081－SN號車輛，先一同至壽豐
    防汛道路旁產業道路將上開自小貨車停放，再一同返回丙○○之住處。翌日則由丙○○騎機車至壽豐防汛道路旁拆下上
    開自小貨車之零件後至不詳之資源回收廠變賣，得款2900元
    由乙○○、丙○○二人朋分花用。嗣為警依現場錄影畫面循
    線查獲上情。
二、案經花蓮縣警察局鳳林分局報告臺灣花蓮地方法院檢察署檢
    察官偵查起訴。
    理  由
一、按被告以外之人於審判外之言詞或書面陳述，除法律有規定
    者外，不得作為證據。又被告以外之人於審判外之陳述，經
    當事人於審判程序同意作為證據，法院審酌該言詞陳述或書
    面陳述作成時之情況，認為適當者，亦得為證據。當事人、
    代理人或辯護人於法院調查證據時，知有第159 條第1 項不
    得為證據之情形，而未於言詞辯論終結前聲明異議者，視為
    有前項之同意，刑事訴訟法第159條第1項及第159條之5分別
    定有明文。查證人即被害人甲○○於警詢時之陳述，雖不合
    刑事訴訟法第159條之2、第159條之3有關傳聞法則例外之要
    件，惟公訴人、被告就前開審判外之言詞陳述，業於本院準
    備程序中及審理時表示對於證據能力沒有意見，同意做為證
    據，且迄於本案言詞辯論終結前亦未再聲明異議，本院審酌
    該等言詞或書面陳述作成之情況，核無違法取證及證明力明
    顯過低之瑕疵，亦認為以之作為證據為適當，故依諸上開規
    定，前揭證人於警詢時之陳述，具有證據能力。
二、訊據被告乙○○就上揭事實坦承不諱；被告丙○○則否認有
    何竊盜犯行，辯稱：「當時我不知道乙○○要去偷那一台車
    子，乙○○載我到中華路後，跟我說他要去跟朋友借車子，
    就下車並叫我把他的車開到他家，我沒有留在現場」。等語
    。惟查：
  (一)被告二人之上開犯行，業經被告乙○○於警詢及本院審理時
    自白坦承，核與證人即被害人甲○○警詢之證述相符，並有
    車輛協尋電腦輸入單、受理各類案件記錄表、汽機車失竊分
    析表、現場監視畫面翻拍照片3 張及贓物照片等證據在卷可
    稽，足認被告乙○○之自白與事實相符，堪信真實。
  (二)被告丙○○雖以前詞置辯，然據證人即被告乙○○於本院審
    理時結證：伊偷車整個過程丙○○都在場，二人是經過自小
    貨車放置地點才突然起意行竊，得手後亦係二人一同去壽豐
    防汛道路旁產業道路藏放自小貨車，後來也是丙○○去拆零
    件去賣，再分錢給伊等語，足認被告丙○○確有參與整個竊
    盜實行之過程，難謂不知情，其所辯無非事後卸責之詞，不
    足採信。
  (三)綜上所述，本件事證已臻明確，被告二人之犯行堪予認定，
    應依法論科。
三、核被告二人所為，係犯刑法第320條第1項之竊盜罪。被告二
    人之間，有犯意聯絡與行為分擔，均為共同正犯。被告二人
    均曾有上揭犯罪前科及刑之執行情形，有臺灣高等法院被告
    前案紀錄表各1 份在卷可憑，被告等受有期徒刑執行完畢後
    ，5 年以內再故意犯本件有期徒刑以上之罪，均為累犯，均
    應依刑法第47條第1 項之規定加重其刑。
四、爰審酌被告二人均有犯罪前科、素行不佳、犯罪之動機、手
    段及所生之危害均具相當之惡性，被告乙○○為下手偷竊者
    、被告丙○○為在場把風者，被告乙○○坦承犯行、態度尚
    佳，被告丙○○飾詞狡辯、態度不佳等一切情狀，分別量處
    如主文所示之刑，並均諭知易科罰金之折算標準，以示憼儆
    。被告等犯案所用鑰匙一把，雖未扣案，惟係被告乙○○所
    有及供犯罪之用，業據被告乙○○供明在卷，因無從認定已
    經滅失，應依刑法第38條第1 項第2 款，併予宣告沒收。
據上論斷，應依刑事訴訟法第299 條第1 項前段，刑法第320 條
第1 項、第28條、第47條第1 項、第41條第1 項前段、第38條第
1 項第2 款，刑法施行法第1 條之1 ，判決如主文。
本案經檢察官羅美秀到庭執行職務
中    華    民    國    97    年    12    月    17    日
                        臺灣花蓮地方法院刑事第四庭
                                    法  官  沈培錚
以上正本證明與原本無異。
如不服本判決應於收受送達後10日內向本院提出上訴書狀，並應
敘述具體理由。其未敘述上訴理由者，應於上訴期間屆滿後20日
內向本院補提理由書（均須按他造當事人之人數附繕本）「切勿
逕送上級法院」。告訴人或被害人如對於本判決不服者，應具備
理由請求檢察官上訴，其上訴期間之計算係以檢察官收受判決正
本之日期為準。
中    華    民    國    97    年    12    月    18    日
                                    書記官
附錄本判決論罪之法律條文：
刑法第320條第1項
意圖為自己或第三人不法之所有，而竊取他人之動產者，為竊盜
罪，處5年以下有期徒刑、拘役或500元以下罰金。


司法院資訊處製作；財團法人民間司法改革基金會備份。
